【裁判字號】    97,易,3527
【裁判日期】    971110
【裁判案由】    傷害等
【裁判全文】
臺灣臺中地方法院刑事判決              97年度易字第3527號
公  訴  人  臺灣臺中地方法院檢察署檢察官
被      告  甲○○
上列被告因傷害等案件，經檢察官提起公訴（97年度偵字第1702
0號），本院判決如下：
    主  文
甲○○犯恐嚇危害安全罪，處拘役日，如易科罰金，以新臺幣
壹仟元折算壹日。
被訴傷害部分公訴不受理。
    事  實
一、甲○○於民國82年間曾向乙○○借款新臺幣（下同）2萬餘
    元，迄未清償完畢，雙方因而心生嫌隙。甲○○於97年5月
    18日上午6時許，基於恐嚇危害安全之犯意，騎乘機車至乙
    ○○位在臺中市○○路13巷11之1號住處前，揚言要放火燒
    房子、要拿槍殺光其全家等加害生命、身體之事，恐嚇乙○
    ○，致乙○○心生畏懼，並生危害於安全。
二、案經乙○○告訴及臺中市警察局第五分局報告臺灣臺中地方
    法院檢察署檢察官偵查起訴。
    理  由
壹、程序部分：
一、按除簡式審判程序、簡易程序及第376條第1款、第2款所列
    之罪之案件外，第一審應行合議審判，刑事訴訟法第284條
    之1定有明文；次按最重本刑為3年以下有期徒刑、拘役或專
    科罰金之罪，亦為刑事訴訟法第376條第1款所明定。
二、查本件被告涉違反刑法第277條第1項之普通傷害罪及同法第
    305條之恐嚇危害安全罪，其最重本刑均為3年以下有期徒刑
    ，依上開規定，自毋庸行合議審判，合先敘明。
貳、實體部分：
甲、有罪部分：
一、證據能力部分：
    現行刑事訴訟法為保障被告之反對詰問權，排除具有虛偽危
    險性之傳聞證據，以求實體真實之發見，於該法第159條第1
    項明定被告以外之人於審判外之言詞或書面陳述，除法律有
    規定者外，不得作為證據。本件檢察官、被告於本院審理程
    序中，並未就本案卷內證據資料之證據能力提出爭執，且迄
    於言詞辯論終結前，均未主張有刑事訴訟法第159條第1項不
    得為證據之情形，應認均已同意本案卷內之證據資料均得作
    為本案證據，且經本院審酌後，認無不適當之情形，是本案
    卷內之證據均有證據能力，合先敘明。
二、認定犯罪事實所根據的證據及理由：
  (一)被告甲○○於本院審理中坦白承認確有於上開時、地，對被
    害人揚言要放火燒房子、要拿槍殺光其全家等加害生命、身
    體之事，恐嚇被害人之事實，核與證人即被害人乙○○於偵
    查中證述明確，被告自白核與事實相符，應堪採信。
  (二)有被告於上開時、地之監視器翻拍照片4幀在卷可佐，核與
    證人乙○○證述情節相符。
  (三)復有臺中市警察局報案登記簿1紙附可憑，本件事證明確，
    被告犯行堪予認定。
三、論罪科刑的理由：
  (一)核被告所為，係犯刑法第305條之恐嚇危害安全罪。
  (二)爰審酌被告犯罪動機、目的、手段，因債務糾紛口出惡言，
    造成被害人心生恐懼，惟事後已與被害人達成民事和解，並
    取得被害人之原諒，此有合解書1份在卷可憑，犯罪後坦承
    犯行，態度良好等一切情狀，量處如主文所示之刑，並諭知
    易科罰金之折算標準。
乙、公訴不受理部分：
一、公訴意旨略以：被告於97年5月17日上午11時許，在臺中市
    北屯區○○路11之10號前，基於傷害之犯意，徒手毆打告訴
    人乙○○之臉部及以腳踢告訴人之腿部，致告訴人受有右眼
    角外側瘀挫傷、右肘內側及後側瘀挫傷及右腳踝外側瘀挫傷
    之傷害，因認被告涉犯刑法第277條第1項之普通傷害罪嫌。
二、按告訴乃論之罪，其告訴經撤回者，應諭知不受理之判決，
    並得不經言詞辯論為之，此為刑事訴訟法第303條第3款、第
    307條所明定。本件被告經檢察官以刑法第277條第1項之普
    通傷害罪提起公訴，依照同法第287條前段規定係屬告訴乃
    論之罪，茲經告訴人於第一審辯論終結前當庭撤回告訴，參
    諸上開說明，此部分爰不經言詞辯論，諭知不受理之判決。
、適用法律依據：
一、刑事訴訟法第284條之1、第299條第1項前段、第303條第3款
    、第307條。
二、刑法第305條、第41條第1項前段。
三、刑法施行法第1條之1。
本案經檢察官林鈴淑到庭執行職務。
中    華    民    國    97    年    11    月    10    日
                   刑事第四庭    法  官  洪挺梧
以上正本證明與原本無異。
如不服本判決應於收受判決後10日內向本院提出上訴書狀，並應
敘述具體理由；其未敘述上訴理由者，應於上訴期間屆滿後20日
內向本院補提理由書（均須按他造當事人之人數附繕本）「切勿
逕送上級法院」。
                                 書記官  劉雅玲
中    華    民    國    97    年    11    月    10    日
附錄本判決論罪科刑法條：
中華民國刑法第305條
（恐嚇危害安全罪）
以加害生命、身體、自由、名譽、財產之事，恐嚇他人致生危害
於安全者，處2年以下有期徒刑、拘役或3百元以下罰金。


司法院資訊處製作；財團法人民間司法改革基金會備份。
